# **CARLOS ALBERTO BONFIM**

Park Imperador – Matão/SP (disponível para mudança)

(16) 99742-4736

contato@carlosbonfim.com

Carlos bonfim10@hotmail.com

https://www.linkedin.com/in/carlos-bonfim/

https://carlosbonfim.com

Objetivo: Cientista de Dados / Analista de Bl

#### **RESUMO**

Profissional da Engenharia com 8 anos de experiência atuando em Qualidade na Embraer SA em processos produtivos. Sólidos conhecimentos em ferramentas de Análise e Estatística. Atuei em análise de dados, inferência estatística e aplicação de ferramentas como CEP (Controle Estatístico de Processos) e DOE (Design of Experiments), automatização de extração de dados no sistema SAP e modelagem com Python e modelos de Machine Learning para agrupamentos de problemas de Problemas de Produção, Classificação e Recomendação com NLP (Natural Language Processing).

### FORMAÇÃO ACADÊMICA

Ciencias de Dados (Bacharelado) - UNIVESP - cursando (2020-2023)

Engenharia da Qualidade (Pós-Graduação) – ANHANGUERA – conclusão: 2013

Engenharia de Produção (Bacharelado) – UNIARA – concluído: 2011

### HISTÓRICO PROFISSIONAL

#### EMBRAER SA - Gavião Peixoto/SP

Engenheiro da Qualidade – desde 02/2013

- ✓ Desenvolvimento de relatórios em Power BI e Excel com extrações e modelagem de dados em python, melhorando a Eficiência do time em 50% na agilidade para análises e tomadas de decisão.
- ✓ Desenvolvimento de modelos de Machine Learning para agrupamento de problemas do processo produtivo e análises estatísticas melhorando o foco e assertividade em 90% para aplicação de Ações Corretivas.
- ✓ Implantação e monitoramento do Controle Estatístico de Processos (CEP) em diâmetros de furos em chapas de alumínio e espessura de camadas após aplicação de verniz. Com isso tivemos redução de não-conformidades em aproximadamente 70% e 50% respectivamente, nesses processos.
- ✓ Aplicação de Design of Experiments (DOE), Análise de Variância (ANOVA) e Testes de Hipóteses para otimização de processos, aumentando a eficiência em aproximadamente de 40% à 60%.

Operador Logístico – de 03/2009 à 01/2013

- ✓ Melhorias nos processos logísticos.
- ✓ Pagamentos de materiais à linha de Produção.

Mecânico Montador de Estruturas Aeronáuticas - De 07/2006 à 02/2009

- ✓ Monitor de Produção, responsável em coordenar as atividades do setor e facilitar o trabalho com os recursos necessários.
- ✓ Montador de peças aeronáuticas com furação e montagem de precisão.

#### **IDIOMAS**

Ingês

Conversação – Nível Intermediário Escrita e Leitura – Nível Avançado

# **CURSOS COMPLEMENTARES / FORMAÇÕES**

Escola de Data Science - Sigmoidal - Assinatura anual

Power BI eXperience – Leonardo Karpinsky – Adquirido / Cursando: 2020

Como Criar uma Solução Completa de Data Science – Mario Filho – Adquirido / Concluído: 2020

Formação Cientista de Dados – Data Science Academy – concluído: 2020

#### **INFORMÁTICA**

Pacote Office

Minitab